臺灣彰化地方法院刑事判決
111年度易字第245號
公  訴  人  臺灣彰化地方檢察署檢察官
被      告  賴君昶



上列被告因加重竊盜案件，經檢察官提起公訴（111年度偵字第1
152號），本院判決如下：
    主  文
賴君昶犯如附表所示之罪，各處如附表主文欄所示之刑及沒收。
應執行有期徒刑拾月。沒收併執行之。
    犯罪事實
一、賴君昶分別為下列犯行：
  ㈠基於意圖為自己不法所有之竊盜犯意，於民國110年12月8日1
    0時許，侵入賴木青位在彰化縣大村鄉美港路（地址詳卷）
    住處內，徒手竊取賴木青放在客廳桌上鐵盒內之五倍卷〔共
    價值新臺幣（下同）
　　1,900元〕得手。
　㈡基於意圖為自己不法所有之竊盜犯意，於110年12月10日9時8
    分許，至賴木青上揭住處後門外，大力推開上鎖之後門，致
    鎖頭損壞，再侵入屋內，徒手竊取放在客廳桌上之80元得手
    。
二、案經彰化縣警察局員林分局報告臺灣彰化地方檢察署檢察官
    偵查起訴。
　　理  由
一、按「被告以外之人於審判外之陳述，雖不符前4條之規定，
    而經當事人於審判程序同意作為證據，法院審酌該言詞陳述
    或書面陳述作成時之情況，認為適當者，亦得為證據。當事
    人、代理人或辯護人於法院調查證據時，知有第159條第1項
    不得為證據之情形，而未於言詞辯論終結前聲明異議者，視
    為有前項之同意。」，刑事訴訟法第159條之5定有明文。查
    證人賴木青於警詢之證述，雖屬審判外之陳述，然檢察官、
    被告賴君昶均未爭執其證據能力，本院審酌上開證據均非屬
    違法取得之證據，復經本院於審判期日就上開證據進行調查
    、辯論，依法具有證據能力，合先敘明。　　　　
二、訊據被告對於前揭犯罪事實均坦承不諱，且經證人賴木青於
    警詢中證述明確，復有卷附指認犯罪嫌疑人紀錄表、彰化縣
    警察局員林分局村上派出所受理各類案件紀錄表、受（處）
　　理案件證明單、現場照片及監視器錄影畫面翻拍照片、車輛
    詳細資料報表可佐，應可認定。被告前揭犯行，均可認定。
    本案事證明確，應依法論科。
三、論罪科刑及沒收
  ㈠核被告就犯罪事實一之㈠所為，係犯刑法第321條第1項第1款
    之侵入住宅竊盜罪；就犯罪事實一之㈡所為，係犯刑法第321
    條第1項第1、2款之毀損其他安全設備侵入住宅竊盜罪。被
    告所犯上開2罪間，犯意各別，行為互異，應分論併罰。
　㈡被告前因毒品案件，經本院以108年度訴字第1159號判決判處
    有期徒刑9月確定，於109年11月11日執行完畢，有臺灣高等
    法院被告前案紀錄表可查，其受徒刑之執行完畢，5年以內
    故意再犯本件有期徒刑以上之各罪，符合累犯之要件。又依
    司法院釋字第775號解釋意旨，考量被告於構成累犯之前案
    執行完畢1年餘後再犯本案，足見被告有其特別惡性，且前
    案之徒刑執行無成效，其對於刑罰之反應力顯然薄弱，被告
    並無司法院釋字第775號解釋意旨所指個案應量處最低法定
    刑，又無法適用刑法第59條規定減輕其刑，而應依此解釋意
    旨裁量不予加重最低本刑之情形，爰均依刑法第47條第1項
    規定，加重其刑。
  ㈢爰以行為人之責任為基礎，審酌被告前已有多次竊盜前科，
    有臺灣高等法院被告前案紀錄表可佐，素行不佳，仍不知悔
    改，再為本案各次犯行，侵入住宅竊取他人物品，任意侵害
    他人財產法益，就12月10日犯行甚損壞鎖頭後侵入屋內，欠
    缺法治觀念，實該非難，並兼衡其犯後坦承犯行，各次所竊
    取財物之價值，暨被告自承學歷為國中畢業、工作是建築工
    人，未婚，家中有父母親，有1個姊姊、1個弟弟之智識、家
    庭生活狀況等一切情狀，分別量處如主文所示之刑。並衡酌
    被告所犯上開2罪，犯罪時間間隔不長，所為各罪罪質，行
    為態樣、手段、所侵害法益大致相同，2罪間之責任非難重
    複程度甚高等情，而為整體非難評價後，併依刑法第51條第
    5款規定定其應執行刑如主文所示。
　㈣沒收部分
　  被告各次竊得之物，均為其犯罪所得，且未發還被害人，應
    依刑法第38條之1第1項本文、第3項規定，於該項下宣告沒
    收之，於全部或一部不能沒收或不宜執行沒收時，追徵其價
    額。前揭宣告之多數沒收，依刑法第40條之2第1項規定，併
    執行之。
據上論斷，應依刑事訴訟法第299條第1項前段，判決如主文。
本案經檢察官吳怡盈提起公訴，檢察官鄭安宇到庭執行職務。
中    華    民    國    111    年    4    月    29    日
                 刑事第三庭    法  官  蘇品樺
以上正本證明與原本無異。
如不服本判決應於收受判決後20日內向本院提出上訴書狀，並應
敘述具體理由。其未敘述上訴理由者，應於上訴期間屆滿後20日
內向本院補提理由書(均須按他造當事人之人數附繕本)「切勿逕
送上級法院」。
告訴人或被害人對於判決如有不服具備理由請求檢察官上訴者，
其上訴期間之計算係以檢察官收受判決正本之日期為準。
中    華    民    國    111    年    4    月    29    日
                               書記官  彭品嘉
附錄論罪科刑法條：
中華民國刑法第321條
犯前條第 1 項、第 2 項之罪而有下列情形之一者，處 6 月以
上 5 年以下有期徒刑，得併科 50 萬元以下罰金：
一、侵入住宅或有人居住之建築物、船艦或隱匿其內而犯之。
二、毀越門窗、牆垣或其他安全設備而犯之。
三、攜帶兇器而犯之。
四、結夥三人以上而犯之。
五、乘火災、水災或其他災害之際而犯之。
六、在車站、港埠、航空站或其他供水、陸、空公眾運輸之舟、
    車、航空機內而犯之。
前項之未遂犯罰之。 　
　　
附表
編號 犯罪事實 主       文 一 犯罪事實欄一之㈠ 賴君昶犯侵入住宅竊盜罪，累犯，處有期徒刑捌月。未扣案之犯罪所得五倍卷（價值新臺幣壹仟玖佰元）沒收之，於全部或一部不能沒收或不宜執行沒收時，追徵其價額。 二 犯罪事實欄一之㈡ 賴君昶犯毀損其他安全設備侵入住宅竊盜罪，累犯，處有期徒刑捌月。未扣案之犯罪所得新臺幣捌拾元沒收之，於全部或一部不能沒收或不宜執行沒收時，追徵其價額。